【裁判字號】    95,交聲,418
【裁判日期】    950616
【裁判案由】    聲明異議
【裁判全文】
臺灣臺中地方法院交通事件裁定         95年度交聲字第418號
原處分機關  交通部公路總局臺中區監理所臺中市監理站
異  議  人
即受處分人  甲○○
上列異議人即受處分人因違反道路交通管理處罰條例案件，對於
交通部公路總局臺中區監理所臺中市監理站於民國95年6月6日所
為之處分（裁監稽違字第裁61-GD0000000號違反道路交通管理事
件裁決書），聲明異議，本院裁定如下：
    主    文
原處分關於罰鍰新臺幣伍萬貳仟伍百元部分撤銷。
前項撤銷部分，不罰。
其餘異議駁回。
    理    由
一、原處分意旨略以：異議人即受處分人甲○○於民國95年05月
    12日凌晨00時10分許，駕駛車牌號碼BMG—028號重型機車，
    在臺中市○區○○路1721號前，因酒後駕車，施行酒精呼氣
    濃度測試結果，酒測值達1.0MG／L，經臺中市警察局第三分
    局以中市警交字第GD0000000-號舉發違反道路交通管理事件
    通知單，舉發前開違規事實，受處分人甲○○係違反道路交
    通管理處罰條例第35條第1項第1款，交通部公路總局臺中區
    監理所臺中市監理站於95年6月6日以裁監稽違字第
    61-GD0000000號違反道路交通管理事件裁決書，裁處罰鍰新
    臺幣（下同）52,5 00元，吊扣駕駛執照12個月。
二、聲明異議意旨略以：受處分人甲○○於民國95年05月12日凌
    晨00時10分許，駕駛BMG—028號三陽廠牌機車，行駛於臺中
    市○○路1721號，因酒後駕車被警查獲，遭裁處罰鍰新臺幣
    30,000元，受處分人甲○○因公共危險罪嫌，經移送臺灣臺
    中地方法院檢察署，按行政罰法規定，刑事罰，則行政不罰
    之原則，請求撤銷原處分等語。
三、經查：
（一）按汽車駕駛人，駕駛汽車經測試檢定有酒精濃度超過規定
      標準者，處15,000元以上60,000元以下罰鍰，並當場移置
      保管其車輛及吊扣其駕駛執照一年；汽車駕駛人有飲用酒
      類後其吐氣所含酒精濃度超過每公升0.25毫克以上者，不
      得駕車；汽車駕駛人，因違反本條例及道路交通安全規則
      之規定，受吊扣或吊銷駕駛執照處分時，吊扣或吊銷其持
      有各級車類之駕駛執照；道路交通管理處罰條例第35條第
      1項第1款、第68條、道路交通安全規則第114條第2款、違
      反道路交通管理事件統一裁罰標準表分別定有明文。本件
      受處分人甲○○於95年5月12日凌晨0時10分許，駕駛車牌
      號碼BMG—028號重型機車，在臺中市○區○○路1721號前
      ，經臺中市警察局第三分局進行酒精濃度檢測後，發現受
      處分人甲○○吐氣所含酒精濃度高達每公升1.00毫克等情
      ，業據受處分人甲○○坦認屬實，並有受處分人甲○○簽
      收之臺中市警察局中市警交字第GD0000000-號舉發違反道
      路交通管理事件通知單影本在卷可稽，因此，受處分人甲
      ○○飲用酒類後，於上開時間駕駛重型機車，經員警測試
      檢定有酒精濃度超過規定標準即吐氣所含酒精濃度超過每
      公升0.25毫克以上之事實，應堪認定。從而，臺中市警察
      局第三分局員警以其有違反道路交通管理處罰條例第35條
      第1項第1款規定之行為，掣發中市警交字第GD0000000-號
      舉發違反道路交通管理事件通知單予以舉發，嗣因受處分
      人甲○○未於指定到案日期前到案，經原處分機關交通部
      公路總局臺中區監理所臺中市監理站於95年6月6日依道路
      交通管理處罰條例第35條第1項第1款之規定，裁處受處分
      人甲○○罰鍰52,500元整，並吊扣駕駛執照12個月，並於
      95年5月6日當天以裁監稽違字第裁61-GD0000000號違反道
      路交通管理事件裁決書通知受處分人甲○○，原無違誤。
（二）惟按違反行政法上義務而受罰鍰、沒入或其他種類行政罰
      之處罰時，適用行政罰法；但其他法律有特別規定，從其
      規定；又按吊銷證照，係屬限制或禁止行為之裁罰性不利
      處分，為行政罰法所稱其他種類行政罰，行政罰法第1.條
      、第2條第1款分別定有明文。次按一行為同時觸犯刑事法
      律及違反行政法上義務規定者，依刑事法律處罰之；但其
      行為應處以其他種類行政罰或得沒入之物而未經法院宣告
      沒收者，亦得裁處，行政罰法第26條第1.項定有明文。（
      行政罰法業於94年2月5日公布，於95年2月5日生效施行。
      ）本件受處分人甲○○於95年05月12日酒醉駕車之同一事
      實，並經臺中市警察局第三分局以涉犯公共危險罪嫌移送
      臺灣臺中地方法院檢察署檢察官偵辦，並經該署檢察官以
      95年度速偵字第1959號聲請簡易判決處刑，嗣經本院以95
      年度中交簡字第900-號刑事簡易判決在案，此有本院95年
      度中交簡字第900-號刑事簡易判決書一份在卷可稽，可見
      受處分人甲○○上開遭裁決罰鍰52,500元，並吊扣駕駛執
      照12個月等行政罰之酒駕行為係在行政罰法生效施行後，
      自應適用上開行政罰之規定。準此，本件受處分人甲○○
      酒醉駕車之同一違規行為既經依刑事法律處罰，依行政罰
      法第26條第1.項前段之規定，原處分機關自不得就該同一
      違規事實再處以罰鍰，受處分人對於罰鍰52,500元部分之
      異議，為有理由。惟吊扣駕駛執照因屬行政罰法所稱其他
      種類行政罰，依行政罰法第26條第1.項後段之規定，雖經
      依刑事法律處罰後，仍得裁處之，是受處分人甲○○對於
      吊扣駕駛執照部分之異議，自非有理。
四、綜上所述，原處分機關以受處分人甲○○有酒後駕車之行為
    ，依道路交通管理處罰條例第35條第1項第1款及違反道路交
    通管理事件統一裁罰基準及處理細則第43、44、61條之規定
    ，裁處受處分人甲○○罰鍰52,500元，並吊扣駕駛執照12個
    月之處分，其中裁處罰鍰部分，於法不合，該部分異議有理
    由，原處分應予撤銷，並為不罰之諭知。至於原處分機關所
    為吊扣駕駛執照12個月之行政裁罰，於法有據，核無不當，
    該部分異議無理由，應予駁回。
據上論斷，應依道路交通管理處罰條例第87條第2.項、道路交通
案件處理辦法第19條、第20條前段之規定，裁定如主文。
中    華    民    國    95    年    6     月    16    日
                  交通法庭      法  官  巫淑芳
上正本證明與原本無異。
如不服本裁定應於送達後5日內向本院提出抗告狀。
                                書記官  王麗麗
中    華    民    國    95    年    6     月    16    日


司法院資訊處製作；財團法人民間司法改革基金會備份。
